---
title: "Lets Roomie BI Dashboard"
author: "Castor Dams"
date: "30/09/2020"
output:
  html_document:
    df_print: paged
    toc_depth: '4'
  pdf_document: 
    keep_tex: yes
    toc_depth: 4
geometry: margin = 1.1cm
classoption: landscape
---


```{r setup, include=FALSE}
knitr::opts_chunk$set(echo = TRUE)
library(rjson)
library(reticulate)
library(rbin)
use_condaenv('C:\\Users\\Jorge SRM\\.conda\\envs\\platzi_data\\python.exe')

```


\renewcommand{\contentsname}{Indice de Indicadores}

\tableofcontents

\newpage

# Resumen

En el presente dashboard se muestran los principales indicadores de la plataforma de Let's Roomie.

Los datos mostrados son provenientes de la base de datos en MongoDB del proyecto. Dichos datos fueron scrapeados de la página de renta de apartamentos **www.fincaraiz.com.co** usando Xpath con Python.


```{python MongoConnection, echo=FALSE, warning=FALSE}
# MongoDB
from pymongo import MongoClient
from bson.json_util import dumps
from bson.objectid import ObjectId

# Python
from io import open
import os
import json
import ast


# Web Scraping
import requests
import lxml.html as html

# Pandas

import pandas as pd


cluster = MongoClient("mongodb+srv://db_admin_user:PlatziMaster123@castordams.nocgb.mongodb.net/lets_rommie?retryWrites=true&w=majority")

db = cluster["lets_rommie"]
collection = db["places"]

# construction area of all available places
cursor = collection.find({"avalaible": "true"}, {"size": 1, "_id": 0})

 

# prices of all available places
cursor_available_departments = collection.find({"avalaible": "true"}, {"price": 1, "size": 1, "_id": 0})


# converting Query to Pandas Dataframe
df = pd.DataFrame(list(cursor))

df_prices = pd.DataFrame(list(cursor_available_departments))



# Converting Data
df_prices['size']= df_prices['size'].astype(str)
df_prices["size_int"]= df_prices['size'].str.slice(0, -2, 1)
df_prices["size_int"] = df_prices["size_int"].str.replace(',', '.', regex=True)

df_prices = df_prices.drop(df_prices[(df_prices['size'] == '20')].index)
df_prices = df_prices.drop(['size'], axis=1)
df_prices['size_int'] = df_prices['size_int'].astype(float)
df_prices['cantidad'] = 1

df_prices['price']= df_prices['price'].astype(str)
df_prices["price_int"]= df_prices['price'].str.slice(0, -2, 1)
df_prices["price_int"] = df_prices["price_int"].str.replace(',', '', regex=True)
df_prices["price_int"] = df_prices["price_int"].str.replace('$', '', regex=True)

#df_prices['price']

df_prices = df_prices.drop(['price'], axis=1)
df_prices['price_int'] = df_prices['price_int'].astype(float)
df_prices['price_int'] = df_prices['price_int']*100


#df_prices['price_int']



```

# Lugares Publicados

## Distribución de Precios Ofrecidos

En el siguiente histograma se muestra la distribución de precios de los diferentes lugares ofertados en la plataforma.

```{r WebScraper_Constants,fig.height=5, fig.width=7, fig.align='center', echo=FALSE, warning=FALSE, message=FALSE}

# Librerias para los plots

library(ggplot2)
library(plyr)

# Pasando los dataframes de pandas a R

r_calis = py$df_prices

r_suma_size <- aggregate(r_calis['cantidad'], by = r_calis['size_int'], sum)

r_suma_price <- aggregate(r_calis['cantidad'], by = r_calis['price_int'], sum)


ggplot(r_suma_price, aes(x=price_int))+
  geom_histogram(color="darkblue", fill="lightblue") +
  labs(title="Distribución de Precios de los Lugares Disponibles",x="Precios (Pesos COP)", y = "Número de Lugares")





```

En el eje Y se muestra el numero de lugares que ofrecen ese precio y en el eje X el Rango de los precios en Pesos Colombianos.



## Área de Viviendas

```{r Grafica_superficie , fig.height=5, fig.width=7, fig.align='center', echo=FALSE, warning=FALSE, message=FALSE}
ggplot(r_suma_size, aes(x=size_int))+
  geom_histogram(color="darkgreen", fill="lightgreen") +
  labs(title="Área construida de Viviendas Disponibles",x="Area (metros cuadrados)", y = "Número de Lugares") + guides(size = FALSE)

```

El Área se refiere a la cantidad de metros cuadrados de construcción que tiene el departamento o la casa que ofrecen los usuarios en la plataforma.

NOTA: El área no va relacionada con el precio ofrecido en la plataforma ya que no se toman en cuenta datos como la ubicación, los detalles de construcción ni los servicios externos a la vivienda.


